---
title: "Конструкция if: решения заданий"
output: 
  html_document:
    css: ../css/style.css
    toc: TRUE
    toc_float: TRUE
    toc_depth: 4
    highlight: pygments
editor_options: 
  chunk_output_type: console
---
---
```{r setup, include=FALSE}
knitr::opts_chunk$set(echo = TRUE)
```

### Задание №1

Даны 2 числа a и b. Нужно вывести на экран значение числа, которое больше.

**Решение:**

```{r}
a <- 10
b <- 5
if (a >= b) {
  print(a)
} else {
  print(b)
}
```

Этот код можно перевести так: "Если число `a` больше числа `b`, вывести на экран `a`, иначе вывести `b`. 

### Задание №2

Дано число. Нужно узнать отрицательное оно или нет. 

**Решение:**

Эта задача похожа на первую. Но сравнивать будем с 0. 

```{r}
a <- 10
if (a >= 0) {
  print("Неотрицательное")
}else{
  print("Отрицательное")
}
```

### Задание №3

Условие задачи 2, но теперь нужно определять, равно ли число нулю. То есть, если число равно 0, то выводить "Число равно 0!".

**Решение:**

```{r}
a <- 0
if (a > 0) {
  print("Положительное")
} else if (a == 0){
  print("Число равно 0!")
} else {
  print("Отрицательное")
}
```

### Задание №4

Даны 3 числа: a,b и c. Нужно вывести на экран значение числа, которое больше.

**Решение:**

Эту задачу можно представить в виде боя. Представим, что у нас есть три бойца: `a`,`b` и `c`. Мы не можем определить лучшего бойца за один раунд. За раз могут драться только два бойца. Так же и у нас, мы можем сравнить за один `if` только два числа. Давайте сравним двух бойцов, лучшего из них сравним с третьим.

```{r}
a <- 10
b <- -2
c <- 0
if (a>=b & a>=c){ 
  print(a)
} else if (b>=a & b>=c){
  print(b)
} else {
  print(c)
}
```

### Задание №5

Дано число a. Вывести на экран четное оно или нет.

**Решение:**

Чтобы понять четное число или нет, нужно посмотреть на остаток от деления на 2. Если он равен 0, то число четное. Если равен 1, то нечетное. Для нахождения остатка в R используется `%%`.

```{r}
a <- 18
if (a %% 2 == 0){
  print("Число четное!")
}else{
  print("Число нечетное!")
}
```

