---
title: "Визуализация. Игры."
output: 
  html_document:
    toc: TRUE
    toc_float: TRUE
    toc_depth: 4
    highlight: pygments
editor_options: 
  chunk_output_type: console
---
---
```{r setup, include=FALSE}
knitr::opts_chunk$set(echo = TRUE, message = FALSE, warning = FALSE)
```

Установим и подгрузим пакеты.

```{r}
# install.packages('tidyr')
# install.packages('dplyr')
# install.packages('ggplot2')
# install.packages('readr')
library(tidyr)
library(dplyr)
library(ggplot2)
library(readr)
```

А теперь подгрузим данные. 

```{r}
df <- read_csv('data/video_games_sales.csv')
glimpse(df)
```

Видим, что некоторые колонки подгрузились не в том формате, что нам нужно. Колонки `Year_of_Release` и `User_Score` имеют формат _character_ (текстовый), в то время как по смыслу должны иметь формат _double_ (числовой). Изменим это: 

```{r}
df$Year_of_Release <- as.numeric(df$Year_of_Release) 
df$User_Score <- as.numeric(df$User_Score) 
```

Теперь можем приступать к визуализации. Как обсуждалось на лекции, выбор графика зависит от типа признака, с которым вы работаете. Напомним, что все признаки делятся на **непрерывные** и **категориальные**. Далее рассмотрим примеры графиков для каждого из данных типов. 

# Признаки по одному
## Непрерывный признак

#### Задача №1. 

Посмотрите на динамику продаж игр в мире (`Global_Sales`) по годам.

```{r}
df %>% 
  group_by(Year_of_Release) %>% 
  summarise(Global_Sales = sum(Global_Sales)) %>% 
  ggplot(aes(x=Year_of_Release, y=Global_Sales)) + geom_line()
```

#### Задача №2. 

Постройте один график, на котором будут отображаться сразу все показатели продаж (`NA_Sales`, `EU_Sales`, `JP_Sales`, `Other_Sales`, `Global_Sales`)

```{r}
df %>% 
  group_by(Year_of_Release) %>% 
  summarise(Global_Sales = sum(Global_Sales),
            NA_Sales = sum(NA_Sales),
            EU_Sales = sum(EU_Sales),
            JP_Sales = sum(JP_Sales), 
            Other_Sales = sum(Other_Sales)) %>% 
  gather(key='Sales_type', value='Sales', -Year_of_Release) %>% 
  ggplot(aes(x=Year_of_Release, y=Sales, color=Sales_type)) + geom_line() + 
  labs(title = 'Динамика продаж игр во времени', 
       color = '',
       x = '',
       y = '')
```

Видим, что после 2000 года все резко начало меняться, давайте отметим эту линию на графике для наглядности: 

```{r}
df %>% 
  group_by(Year_of_Release) %>% 
  summarise(Global_Sales = sum(Global_Sales),
            NA_Sales = sum(NA_Sales),
            EU_Sales = sum(EU_Sales),
            JP_Sales = sum(JP_Sales), 
            Other_Sales = sum(Other_Sales)) %>% 
  gather(key='Sales_type', value='Sales', -Year_of_Release) %>% 
  ggplot(aes(x=Year_of_Release, y=Sales, color=Sales_type)) + geom_line() + 
  geom_vline(xintercept=2000, color='black', linetype=2) + 
  labs(title = 'Динамика продаж игр во времени', 
       color = '',
       x = '',
       y = '')
```

## Категориальный признак

#### Задача №3. 

Сколько игр каждого жанра? 

```{r}
df %>% 
  group_by(Genre) %>% 
  summarise(Number_of_Games = n()) %>% 
  ggplot(aes(x=Genre, y=Number_of_Games)) + geom_col() + 
  theme(axis.text.x = element_text(angle = 90)) + 
  labs(x='', y='', title='Кол-во игр по жанрам')
```

# Зависимости признаков
## Непрерывный от непрерывного

#### Задача №4. 

Посмотрите на зависимость продаж (`Global_Sales`) от оценки критиков (`Critic_Score`). Сделайте тоже самое, но отдельно в жанрах Sports, Action и Racing. 

```{r}
df %>% 
  ggplot(aes(x=Critic_Score, y=Global_Sales)) + geom_point()
```

Видим явный выброс, который чутка портит график. Построим без него. 

```{r}
df %>% 
  filter(Global_Sales < 80) %>% 
  ggplot(aes(x=Critic_Score, y=Global_Sales)) + geom_point()
```

Учитываем жанры: 

```{r}
df %>% 
  filter(Genre %in% c('Sports', 'Action', 'Racing')) %>% 
  filter(Global_Sales < 80) %>% 
  ggplot(aes(x=Critic_Score, y=Global_Sales, color=Genre)) + geom_point(alpha=0.4)
```

## Непрерывный от категориального

#### Задача №5. 

Сравните оценки игр от критиков для топ-5 крупнейших игровых платформ (по кол-ву игр) с помощью boxplot.

```{r}
# Отбираем крупнейшие платформы
df_platforms <- df %>% 
        group_by(Platform) %>% 
        summarise(Number_of_Games = n()) %>% 
        arrange(desc(Number_of_Games)) %>% 
        head(5)

platforms <- df_platforms$Platform

print(platforms)
```

```{r}
# Строим график 
df %>% 
  filter(Platform %in% platforms) %>% 
  ggplot(aes(x=User_Score, y=Platform)) + geom_boxplot()
```

Можем раскрасить :) 

```{r}
df %>% 
  filter(Platform %in% platforms) %>% 
  ggplot(aes(x=User_Score, y=Platform, color=Platform)) + geom_boxplot()
```










